# 【请教陈版】请教chenyiwei老师一个关于股权转让中止的问题，多谢！

提问人：lucermaire1112 时间：2020-07-31 13:33:22
A公司于 2018 年收购B公司100%股权，股权转让协议约定的支付对价是“股份+现金”，当年度A公司发行了 5000 股支付给B公司原股东C公司。并将B公司纳入合并范围。 2019 年，由于A公司欠子公司原股东C公司一部分股权转让款未支付，原股东C公司申请合同终止，法院目前判决收购行为恢复原状。想请教您一下，法院判决收回后，A公司是否应按当前的市值回购，如果进行回购，那前次支付的股价和本次回购的股价之间的差异应该怎么处理？
谢谢您！

回答人：chenyiwei
A公司向C公司回购自身股份的作价，可由双方协商确定。个人理解按照当初的原发行价回购更能体现出“恢复原状”的要求。
如果回购价格与当初发行作价不同导致差异的，则除了明确可识别为就C公司的损失予以补偿或赔偿的部分（计入营业外支出）以外，其余差额按权益性交易原则处理。